【裁判字號】    88,中簡上,355
【裁判日期】    890229
【裁判案由】    竊盜
【裁判全文】
臺灣臺中地方法院刑事判決                      八十八年度中簡上字第三五五號
    上  訴  人  臺灣台中地方法院檢察署檢察官
    被      告  乙○○
右上訴人因被告竊盜案件，不服本院八十八年度中簡字第一二九○號中華民國八十八
年五月二十八日第一審簡易判決（聲請案號台灣台中地方法院檢察署八十八年度偵字
第一○五七四號，併辦案號台灣台北地方法院檢察署八十八年度偵字第一五六五二、
一三二一四、二○五一三、二一一○○、二七一○○號）提起上訴，本院合議庭認不
得以簡易判決處刑，改依第一審普通程序審理後，判決如左：
    主  文
原判決撤銷。
乙○○行使偽造私文書，足以生損害於他人，累犯，處有期徒刑捌月；扣案之碧潭飯
店之信用卡簽帳單持卡人存根聯及商店存根聯上持卡人簽名欄內偽造之「辛○○」署
押各壹枚，均沒收。
    事  實
一、乙○○曾因犯詐欺罪，於民國八十六年七月九日經法院判處有期徒刑三月確定，
    並於八十六年七月十九日執行完畢，猶不知悔改，復基於意圖為自己不法所有之
    概括犯意，連續：（一）先於八十八年三月二十五日下午十三時許，在台中市市
    ○路五十二號奧黛莉內衣店內，趁店長庚○○不注意之際，竊取白色奧黛莉內衣
    一件，得手後旋即離去。嗣於當日下午十七時五十分許，在台中市○○路一０五
    號三樓為警查獲，並在其手提袋內扣得上開內衣一件。（二）復於八十八年三月
    二十九日下午十六時許，在台中市○○路○段九十五號三樓，見戊○○將其所有
    之背包置於椅子上，即趁其不注意之際，用力碰撞椅子致背包掉落地面，趁機竊
    取該背包內之咖啡色皮夾一只（內有新台幣《下同》四十八元），得手後至上址
    二樓翻看皮夾時，為戊○○會同員警當場查獲。（三）又於八十八年五月十七日
    晚上二十二時三十分許，在台北縣新店市碧潭吊橋下，趁辛○○不注意之際，竊
    取其所有置於身後之黑色皮包一只（內有中國國際商業銀行提款卡一張、世華銀
    行提款卡一張、郵局提款卡一張、台新銀行信用卡一張、中國國際商業銀行信用
    卡一張、筆記本一本、化妝品一包、行動電話一支、身分證一張、機車行照一張
    、駕照一張、健保卡一張），得手後，復於當日晚上二十三時三分許，前往台北
    縣新店市○○路一二一號碧潭飯店，竟意圖為自己不法之利益，持上開竊得之中
    國國際商業銀行信用卡刷卡投宿，並在信用卡簽帳單上持卡人簽名欄內偽簽辛○○之署押後，持之交付碧潭飯店，而以行使偽造簽帳單方式簽帳消費一千二百五
    十元，足以生損害於辛○○及中國國際商業銀行，並使該碧潭飯店陷於錯誤而提
    供住宿服務予乙○○。迨辛○○發現信用卡遭竊而向銀行查詢後，會同警員於翌
    日即八十八年五月十八日凌晨一時四十分許，在該碧潭飯店九樓十二號房內查獲
    乙○○。（四）於八十八年六月九日中午十二時三十分許，在台北縣新店市○○
    路○段三五五巷四十號家庭美容院內，趁丙○○正在洗頭未注意之際，竊取丙○○所有置於鏡架上之藍色皮包一只（內有身分證一張、郵局提款卡一張、現金一
    萬四千元），得手後旋跑出店外，嗣為丙○○發現即在後追趕至台北縣新店市○○路○段三五九巷口處逮獲，適丙○○正向乙○○取回皮包時，為警當場逮獲。
    （五）又於八十八年九月四日下午十五時三十分許，在台北市○○○路○段一○
    四號大眾唱片行，趁店員丁○○不注意之際，竊取ＳＯＮＹ空白錄音帶一卷，得
    手後，未經結帳即離去，適為丁○○發現而追出店外逮獲並報警處理。（六）再
    於八十八年九月十二日上午十時三十五分許，在台北市○○○路○段之建國玉市
    展示場第四九、五○、五一號攤位，竊取老闆己○○所有之戒子一只及耳環八付
    ，得手後正欲離去之際，為己○○當場發現並報警處理。（七）又夥同與其具有
    共同犯意聯絡之不詳真實姓名年籍之成年男子，於八十八年十二月十二日下午十
    五時三十分許，由該名男子在外把風，乙○○進入台北市○○○路○段九十號懷
    恩堂地下室內，竊取菲律賓籍甲○○  Ｍ. ＳＥＲＯＮＤＯ所有之手提包一只（
    內有現金一萬元），得手後隨即離去，嗣為甲○○  Ｍ. ＳＥＲＯＮＤＯ發現後
    至該地下室後方停車場尋找失竊物品時，在乙○○褲子口袋內、機車踏墊上分別
    起獲上開一萬元及手提包後報警處理。
二、案經臺中市警察局第一分局報請臺灣臺中地方法院檢察署檢察官聲請以簡易判決
    處刑及臺灣臺北地方法院檢察署檢察官移送併辦。
    理  由
一、右揭事實，業據被告乙○○於警訊、偵查及本院審理時坦承不諱，並經被害人庚○○、戊○○、辛○○、丙○○、丁○○、己○○及甲○○  Ｍ. ＳＥＲＯＮＤ
    Ｏ分別於警訊時證述明確，復有贓物認領保管收據七紙及碧潭飯店之信用卡簽帳
    單持卡人存根聯及商店存根聯各一紙附卷可稽。事證明確，被告犯行洵堪認定。
二、核被告所為，係犯刑法第三百二十條第一項之竊盜罪、同法第二百十六條、第二
    百十條之行使偽造私文書罪及同法第三百三十九條第二項之詐欺得利罪。被告乙○○與不詳真實姓名年籍之成年男子間，就犯罪事實（七）之竊盜犯行，有犯意
    之聯絡及行為之分擔，為共同正犯。至被告偽造署押之行為，為偽造私文書之部
    分行為，不另論罪；又其偽造私文書後復持以行使，其偽造私文書之低度行為，
    應為行使偽造私文書之高度行為所吸收，亦不另論罪。又被告先後七次竊盜犯行
    ，時間緊接，犯罪構成要件相同，顯係基於概括犯意而反覆為之，為連續犯，爰
    依刑法第五十六條之規定論以一罪，並加重其刑。再被告所犯上開竊盜、行使偽
    造私文書及詐欺得利三罪間，有方法結果之牽連關係，為牽連犯，應依刑法第五
    十五條之規定，從較重之行使偽造私文書罪處斷。末查被告曾因犯詐欺罪，於八
    十六年七月九日經法院判處有期徒刑三月確定，並於八十六年七月十九日執行完
    畢，此有台灣高等法院被告全國前案紀錄表一件在卷足憑，其於五年以內再犯本
    件有期徒刑以上之罪，為累犯，應依刑法第四十七條規定遞加重其刑。本案移送
    併辦部分，雖未經檢察官提起公訴，惟被告該部分犯行，既與起訴部分有連續犯
    之裁判上一罪關係，依審判不可分原則，本院自得一併予以審理。原審對於被告
    論罪科刑，固非無見，惟原判決對於起訴效力所及之上開移送併辦部分犯行，未
    來得及予以一併審判，尚有未合，是檢察官上訴意旨執以指摘原判決此部分不當
    ，非無理由，應由本院將原判決予以撤銷改判，並改依第一審通常程序審判。爰
    審酌被告前有詐欺前科、素行不佳，且其於短短十個月間，竟連續犯竊盜案件共
    七件，惡性顯然不輕，惟被告歷次竊得財物均不多，造成損害尚非重大及犯後坦
    承犯行、態度良好等一切情狀，量處如主文所示之刑，以示懲儆。扣案之被告乙○○在碧潭飯店之信用卡簽帳單持卡人存根聯及商店存根聯上持卡人簽名欄內偽
    造之「辛○○」署押各一枚，爰依刑法第二百十九條之規定宣告沒收。
三、據上論斷，應依刑事訴訟法第四百五十五條之一、第三百六十四條、第四百五十
    二條、第二百九十九條第一項但書，刑法第三百二十條第一項、第二百十六條、
    第二百十條、第三百三十九條第二項、第五十五條、第四十七條第二百十九條
    ，罰金罰鍰提高標準條例第一條前段，判決如主文。
中      華      民      國    八十九    年      二      月    二十九    日
                                  審判長法  官   陳 賢 慧
                                        法  官   曾 佩 琦
                                        法  官   崔 玲 琦
右正本證明與原本無異
不得上訴。
              書記官
中      華      民      國    八十九    年      二      月    二十九    日


司法院資訊處製作；財團法人民間司法改革基金會備份。
